---
title: "Variables Cualitativas"
author: "Osiris A. Izaguirre"
date: "2022-09-24"
output: html_document
---

```{r setup, include=FALSE}
knitr::opts_chunk$set(echo = TRUE)
```

## Practicando el uso de métodos de codificación para variables caulitativas.

#1. Agregamos el directorio de trabajo y librerias a utilizar:

```{r pwd, message=FALSE}

getwd()
setwd("~/Programación PCD")
getwd()

library(magrittr)
library(dplyr)
library(kableExtra)
library(caret)
library(tidyverse)

```

#2. Creando los subdirectorios necesarios y descargando los datos a usar:

```{r archivos}

# Estos son los datos que vamos a descargar y donde vamos a guardarlos
# Los datos se obtuvieron de Kaggle y se guardaton en un repositorio en Github.
used.cars.kaggle.url <- "https://github.com/osirisizs/Ingenieria_de_caracteristicas/raw/main/archive.zip"
used.cars.kaggle.archivo <- "used_cars_kaggle.zip"

subdir <- "./data/"

if (!dir.exists(subdir)){
  dir.create(subdir)
}

archivo.descarga <- paste(subdir, used.cars.kaggle.archivo, sep="")
if(!file.exists(archivo.descarga)){
  download.file(used.cars.kaggle.url, destfile = archivo.descarga)  
  unzip(archivo.descarga, exdir = subdir)

  fecha.descarga <- date()
  info <- data.frame(
    concepto = c('Fecha de descarga', 'URL', 'Archivo'),
    valor = c(fecha.descarga, used.cars.kaggle.url, archivo.descarga)
  )
  write.csv(x = info, file = "./data/info.txt")
}

```

#3. Revisando el contenido de nuestros datos para verificar que su contenido sean variables cualitativas:

```{r}

cars_df <- read.csv("data/cars.csv", # Nombre del archivo o ruta completa del archivo
         header = TRUE,              # Leer el encabezado (TRUE) o no (FALSE)
         sep = ",",                  # Separador de los valores
         quote = "\"",               # Caracter de citaciones
         dec = ".",                  # Punto decimal
         fill = FALSE,               # Rellenar celdas vacías (TRUE) o no (FALSE)
         comment.char = "",          # Carácter de los comentarios o cadenas vacías
         encoding = "unknown"        # Codificación del archivo
         ) 

head(cars_df, n = 10) %>%
  kbl() %>%
  kable_styling(bootstrap_options = c("striped", "hover", "condensed"))

```

#4. Filtramos los datos a codificar:

```{r}

# Codificaremos la variable model_name de los autos de Ford porque pues Ford rifa xd
cars_df %>%
  select(manufacturer_name, model_name) %>%
  filter(manufacturer_name == "Ford") -> new_cars_df

head(new_cars_df, n = 10) %>%
  kbl() %>%
  kable_styling(bootstrap_options = c("striped", "hover", "condensed"))

```

#5. Codificando los nombres de modelos (columna *model_name*) con *One-Hot*:

```{r}

# Usando DummyVariables
new_df <- new_cars_df
new_df$model_name <- factor(new_df$model_name, exclude = NULL)
new_df$model_name <- addNA(new_df$model_name)
dv <- caret::dummyVars(" ~ model_name", data = new_df)
new_df <- data.frame(predict(dv, newdata = new_cars_df))

#Usando model.matrix NOFUNCIONAAAAAAA
#new_df <- new_cars_df
#new_df$model_name <- factor(new_df$model_name, exclude = NULL)
#new_df <- model.matrix(~.-1, data = new_df[, model_name],
#                       contrasts.arg = list(
#                         model_name = contrasts(new_df$model_names, contrasts = FALSE)))

head(new_df[, 1:10], n = 10) %>%
  kbl() %>%
  kable_styling(bootstrap_options = c("striped", "hover", "condensed"))

```

#6. Codificando los nombres de modelos (Columna *model_name*) con método de *Helmert*:

```{r}

#Definimos la función helmert()
helmert <- function(n){
  m <- t((diag(seq(n-1, 0)) - upper.tri(matrix(1, n, n))) [-n,])
  t(apply(m, 1, rev))
}

#Definimos la función encode_helmert()
encode_helmert <- function(df, var) {
  x <- df[[var]]
  x <- unique(x)
  n <- length(x)
  d <- as.data.frame(helmert(n))
  d[[var]] <- rev(x)
  names(d) <- c(paste0(var, 1:(n-1)), var)
  d
}

d <- encode_helmert(new_cars_df, "model_name")
head(d) %>%
  kbl() %>%
  kable_styling(bootstrap_options = c("striped", "hover", "condensed")) 

```

#7. Codificando los nombres de modelo (Columna *model_name*) con método de *Target*:

```{r}

#Filtramos un nuevo conjunto de datos new_cars_df_2 utilizando la columna "engine_capacity 
#como target a predecir basados en el modelo
cars_df %>%
  select(manufacturer_name, model_name, engine_capacity) %>%
  filter(manufacturer_name == "Ford") -> new_cars_df_2

head(new_cars_df_2, n = 5) %>%
  kbl() %>%
  kable_styling(bootstrap_options = c("striped", "hover", "condensed"))

encode_target <- function(x, y, sigma = NULL) {
  d <- aggregate(y, list(factor(x, exclude = NULL)), mean, na.rm = TRUE)
  m <- d[is.na(as.character(d[, 1])), 2]
  l <- d[, 2]
  names(l) <- d[, 1]
  l <- l[x]
  l[is.na(l)] <- m
  if (!is.null(sigma)) {
    l <- l * rnorm(length(l), mean = 1, sd = sigma)
  }
  l
}

TABLE <- table(encode_target(new_cars_df_2[["model_name"]], new_cars_df_2[["engine_capacity"]]), 
      new_cars_df[["model_name"]], 
      useNA = "ifany")

head(TABLE) %>%
  kbl() %>%
  kable_styling(bootstrap_options = c("striped", "hover", "condensed"))

new_df <- new_cars_df_2
new_df[["model_name_encoded"]] <- encode_target(new_cars_df_2[["model_name"]], 
                                                new_cars_df_2[["engine_capacity"]])
new_df[["model_name_encoded2"]] <- encode_target(new_cars_df_2[["model_name"]], 
                                                 new_cars_df_2[["engine_capacity"]],
                                                 sigma = 0.05)

head(new_df, n = 10) %>%
  kbl() %>%
  kable_styling(bootstrap_options = c("striped", "hover", "condensed"))

```

Saludos profe, a este tema si le entendí xd
